臺灣臺北地方法院刑事判決　　　　　100年度交簡上字第146號
上　訴　人
即　被　告　詹淳皓
上列被告因公共危險案件，不服本院100 年度北交簡字第520 號
中華民國100 年6 月29日第一審簡易判決（起訴案號：100 年度
偵字第6981號），提起上訴，本院管轄之第二審合議庭判決如下
：
    主  文
上訴駁回。
    事  實
一、詹淳皓於民國100 年3 月13日凌晨1 、2 時許，在臺北市信
    義區不知名夜店附近飲用酒類至3 時許結束，其明知已達不
    能安全駕駛動力交通工具之程度，仍騎乘車牌號碼367-CUX
    號普通重型機車行駛於道路。嗣於同日4 時許，在臺北市○
    ○區○○路95巷巷口為警攔檢盤查，以酒精濃度測定器測得
    其酒後呼氣酒精濃度達每公升0.56毫克，而查悉上情。
二、案經臺北市政府警察局信義分局報告臺灣臺北地方法院檢察
    署檢察官偵查後聲請簡易判決處刑。
    理  由
一、上訴人即被告詹淳皓經合法傳喚未於審理期日到庭陳述，惟
    被告於警詢及本院準備程序中均已坦承上開犯行不諱，且有
    酒精濃度測試確認單、酒精濃度測定紀錄表（內載酒測值為
    0.56MG /L ）、生理平衡檢測表（內載員警共要求被告進行
    (1)直線步行10公尺後令其迴轉走回原地；(2)雙腳併攏、雙手
    緊貼大腿、將一腳向前抬高離15公分，並停止不動30秒；(3)
    雙腳併攏、雙手向前平伸、閉眼、輪流使用左右手的食指指
    尖觸摸鼻尖(4)閉雙眼、30秒內朗誦阿拉伯數字由1001至1030
    ；(5)用筆在兩個同心圓之間的0.5 公分環狀帶內劃另一個圓
    等項目。被告所進行之第(4)、(5)等項目均不合格）、刑法第
    185 條之3 案件測試觀察紀錄表（內載被告對員警指揮及交
    通號誌無反應或遲緩，駕駛判斷力顯然欠佳；查獲、測試或
    訊問過程意思模糊，注意無法集中等情）等件在卷可稽（以
    上詳偵卷第15至17頁）。按行政院國軍退除役官兵輔導委員
    會臺北榮民總醫院88年8 月5 日（88）北總內字第26868 號
    函：酒精對人體之影響程度，若以呼氣酒精濃度測試器測得
    之呼氣濃度達到每公升0.25毫克時，即會造成輕度協調功能
    降低；呼氣酒精濃度達每公升0.5 毫克時，反應較慢，感覺
    減低；達到每公升0.75毫克時，思考與個性行為均會改變；
    達到每公升1. 0毫克時，步態不穩，噁心嘔吐，精神混惑不
    清晰；達到每公升1.5 毫克時，說話不清楚，感覺喪失，視
    力模糊；達到每公升2.0 毫克時，體溫與血糖均降低，肌肉
    控制差，甚至會導致癲癇發作；達到每公升3.5 毫克時，則
    已經神智不清，反射減低，甚至呼吸抑制。準此，駕駛人之
    生理狀況常受酒精相當程度之影響，注意力及反應能力降低
    ，致其駕駛能力受影響不足以應付駕駛交通工具之各種狀況
    ，其駕駛行為將對其他用路人造成一般之危險性，於此而認
    為當呼氣酒精濃度達每公升0.55毫克時，已不能安全駕駛，
    應屬合乎科學證據，當為可採。本件被告酒後吐氣之酒精濃
    度已達每公升0.56毫克，復有對員警指揮及交通號誌無反應
    或遲緩；查獲、測試或訊問過程意思模糊，注意無法集中之
    情形，生理平衡檢測亦有二項未通過，足見被告之駕駛判斷
    力顯然欠佳，足認其飲酒後已達不能安全駕駛之程度。是被
    告上開出於任意性之自白，核與事實相符應堪採信。從而，
    本件事證明確，被告犯行洵堪認定，應予依法論科。
二、按行為後法律有變更者，適用行為時之法律。但行為後之法
    律有利於行為人者，適用最有利於行為人之法律，刑法第2
    條第1 項定有明文。查被告行為後，刑法第185 條之3 第1
    項之規定業於100 年11月30日經總統公布修正，並自公布日
    施行，該規定修正前後之構成要件均相同，僅修正後之法定
    刑為「2 年以下有期徒刑、拘役或科或併科20萬元以下罰金
    」，修正前之法定刑則為「1 年以下有期徒刑、拘役或科或
    併科15萬元以下罰金」，經比較新舊法，新法並無較有利於
    被告，故依刑法第2 條第1 項前段之規定，本件應適用被告
    行為時之法律即舊法論處。
三、核被告所為，係犯修正前刑法第185 之3 條服用酒類不能安
    全駕駛動力交通工具而駕駛罪。原審判決以被告前開犯行，
    事證明確，依刑事訴訟法第449 條第1 項前段、第3 項，修
    正前刑法第185 條之3 （原審判決時法律尚未修正，但其適
    用之結果與新舊法比較之結果相同，對判決不生影響，茲予
    補充）、刑法第42條第3 項前段，刑法施行法第1 條之1 等
    規定，量處被告罰金新臺幣8 萬2,000 元，及諭知易服勞役
    之折算標準，其認事用法並無違誤，量刑亦稱妥適。被告以
    其並非故意不到庭，且係初犯，原審判決量刑過重為由提起
    上訴，惟按量刑之輕重，係屬事實審法院得依職權自由裁量
    之事項，苟已斟酌刑法第57條各款所列情狀，而未逾越法定
    刑度，不得遽指為違法。原判決審酌被告於偵查中傳喚未到
    ，且於警詢中未表示悔悟，並參酌審酌被告犯罪之動機、目
    的、手段、所造成之危害、其素行、生活狀況及智識程度等
    一切情狀，量處前述之刑，原審就刑罰裁量職權之行使，並
    未逾越法律所規定之範圍，亦無顯然失重之情形，自不得認
    其量刑有何不當，被告以其並非故意不到庭，且係初犯而提
    起上訴，難認有理由，應予以駁回。
四、被告經本院合法傳喚，無正當之理由不到庭，爰不待其陳述
    ，逕行判決。
據上論斷，應依刑事訴訟法第455 條之1 第1 項、第3 項、第37
1 條、第368 條，刑法第2 條第1 項前段，判決如主文。
本案經檢察官李宇銘到庭執行職務
中    華    民    國   100    年    12    月    23    日
                  刑事第八庭審判長法  官  李桂英
                                  法  官  陳雯珊
                                  法  官  黃志中
以上正本證明與原本無異。
不得上訴
                                  書記官  汪郁棨
中    華    民    國   100    年    12    月    23    日
附錄本案論罪科刑法條：
修正前中華民國刑法第185條之3
服用毒品、麻醉藥品、酒類或其他相類之物，不能安全駕駛動力
交通工具而駕駛者，處 1 年以下有期徒刑、拘役或科或併科 15
萬元以下罰金。